臺灣板橋地方法院刑事判決　　　　　　　　　　　　九十三年度簡上字第四五五號
　　上　訴　人
　?即?被?告?乙○○
????????????
右列被告因偽造文書案件，不服本院九十三年度簡字第三○一五號中華民國九十三年
七月三十日第一審判決（聲請簡易判決處刑案號：九十三年度偵字第七一四七號），
提起上訴，本院管轄之第二審合議庭判決如左：
    主  文
上訴駁回。
    事  實
一、乙○○前於民國八十六年二月、十一月間先後因違反麻醉藥品管理條例案件，經
    本院及臺灣士林地方法院各判處有期徒刑十月、三年十月確定，經入監執行後，
    曾於八十八年三月八日假釋出監，復因於八十九年間犯毒品危害防制條例案件，
    經本院判處有期徒刑二月確定，而撤銷上開假釋，應執行殘刑一年十一月二十三
    日，並接續執行上開毒品案件徒刑二月，迄九十一年十月六日已執行完畢。詎猶
    不思警惕，為避免於駕車遭警盤檢時遭到逮捕，遂基於偽造文書之概括犯意，先
    後於九十二年六月一日五時五十一分許、同年月三日九時四分許、同年月二十三
    日三時三十五分許、同年月二十八日二十一時二十三分許，及同年十一月一日零
    時四十五分許，駕車行經國道三號高速公路南向二十五公里處（新店段）、南向
    九公里處（汐止段）、南向十四公里處（汐止段）、南向十九公里處（木柵段）
    及南向九公里處（汐止段）為警攔檢時，連續於內政部警政署國道公路警察局公
    警局交字第Ｚ00000000號、第Ｚ00000000號、第Ｚ00000
    000號、第Ｚ00000000號舉發違反道路交通管理事件通知單移送聯「
    收受通知聯者簽章」欄內偽造「甲○○」之簽名各一枚（共四枚），及於公警局
    交字第Ｚ00000000號舉發違反道路交通管理事件通知單移送聯「收受通
    知聯者簽章」欄內偽造「甲○○」之簽名一枚並按捺指印一枚，均表示業已收受
    前開通知單之意，而偽造該等私文書，並於偽造完成後持交警察收執而行使之，
    足生損害於「甲○○」及國道公路警察機關對於交通管理之正確性。嗣因甲○○
    向監理單位提出申訴，經警循線追查，因而查悉上情。
二、案經國道公路警察局第六警察隊報請臺灣板橋地方法院檢察署檢察官偵查後聲請
    簡易判決處刑。
    理  由
一、右揭犯罪事實，業據上訴人即被告乙○○於警詢、偵訊及本院本案審理時坦承不
    諱，核與證人即被害人甲○○於警詢時所證述之情節大致相符，並有內政部警政
    署公路警察局舉發違反道路交通管理事件通知單影本五張（核退字卷第十一至十
    三頁）附卷可稽，本案事證明確，被告犯行洵堪認定。
二、核被告乙○○所為，係犯刑法第二百十六條、第二百十條之行使偽造私文書罪。
    其先後多次犯行，均時間緊接，所犯係構成要件相同之罪名，顯係基於概括犯意
    反覆為之，為連續犯，應依刑法第五十六條論以一罪，並加重其刑。查被告前於
    八十六年二月、十一月間先後因違反麻醉藥品管理條例案件，經本院及臺灣士林
    地方法院各判處有期徒刑十月、三年十月確定，經入監執行後，曾於八十八年三
    月八日假釋出監，復因於八十九年間犯毒品危害防制條例案件，經本院判處有期
    徒刑二月確定，而撤銷上開假釋，應執行殘刑一年十一月二十三日，並接續執行
    上開毒品案件徒刑二月，迄九十一年十月六日已執行完畢，有臺灣高等法院被告
    全國前案紀錄表一份在卷可查。其受有期徒刑之執行完畢後五年內，再犯本案有
    期徒刑以上之罪，為累犯，應依法遞加重其刑。原審判決同此認定，並審酌被告
    犯罪動機、目的、手段、所生危害及犯後坦承犯行之態度等一切情狀，依刑事訴
    訟法第四百四十九條第一項、第四百五十條第一項、第四百五十四條第二項，刑
    法第五十六條、第二百十六條、第二百十條、第四十七條、第四十一條第一項前
    段、第二百十九條，罰金罰鍰提高標準條例第二條，判處被告有期徒刑四月，如
    易科罰金以三百元折算一日，並就內政部警政署國道公路警察局公警局交字第Ｚ
    00000000號、第Ｚ00000000號、第Ｚ00000000號、第
    Ｚ00000000號、第Ｚ00000000號等舉發違反道路交通管理事件
    通知單移送聯上偽造之「甲○○」簽名五枚及指印一枚等署押諭知沒收，其認事
    用法均無違誤，量刑亦稱允當。上訴意旨雖略以：伊因遭通緝怕遭警查獲始出此
    下策，實乃情理之常，且伊始終坦承犯行，原審卻未予考量，顯係量刑過重等語
    ，指摘原審判決而提起上訴。然查被告因唯恐遭警查獲而為本案犯行之犯罪動機
    ，及其犯後坦承犯行等量刑應審酌事由，業據原審於事實及理由欄第二段載明之
    ，且其所犯行使偽造私文書罪之法定本刑為「五年以下有期徒刑」，同時又具有
    連續犯及累犯等法定應加重其刑事由，亦據原審補充原聲請簡易判決處刑書並敘
    明其理由於同欄第一段內，從而被告空言指摘原審未予審酌且量刑過重，顯屬無
    據，是其上訴為無理由，應予駁回。
據上論斷，應依刑事訴訟法四百五十五條之一第一項、第三項、第三百六十八條，判
決如主文。
本案經檢察官葉志飛到庭執行職務。
中　　　華　　　民　　　國　　九十三　　年　　　十　　　月　　二十八　　日
                          臺灣板橋地方法院刑事第十一庭
                              審判長法  官  潘  翠  雪
                                    法?官  王  士  珮
                                    法?官  楊  明  佳
右正本證明與原本無異。
不得上訴。
                                    書記官  黃  炎  煌
中　　　華　　　民　　　國　　九十三　　年　　　十　　　月　　二十九　　日
附錄法條：
刑法第二百一十條（偽造變造私文書罪）
偽造、變造私文書，足以生損害於公眾或他人者，處五年以下有期徒刑。
刑法第二百十六條（行使偽造變造或登載不實之文書罪）
行使第二百十條至第二百十五條之文書者，依偽造、變造文書或登載不實事項或使登
載不實事項之規定處斷。
